臺灣高雄地方法院民事裁定
111年度雄簡聲字第28號
聲  請  人  黎緯翔即黎明展

相  對  人  黃令妍  
上列當事人間聲請停止強制執行事件，本院裁定如下：
    主  文
聲請人為相對人供擔保新臺幣伍萬元後，本院一０一年度司執字
第五八九四三號強制執行事件之執行程序，於本院一一一年度雄
簡字第七九九號債務人異議之訴事件調解或和解成立、判決確定
或撤回起訴前，應暫予停止執行。
    理   由
一、按有提起異議之訴，法院依必要情形，或依聲請定一相當並
    確實擔保，得為停止強制執行之裁定，強制執行法第18條第
    2 項定有明文。又法院依強制執行法第18條第2 項規定擔保
    金額而准許停止強制執行之裁定者，該項擔保係備供債權人
    因停止執行所受損害之賠償，其數額應依標的物停止執行後
    ，債權人未能即時受償或利用該標的物所受之損害額，或其
    因另供擔保強制執行所受之損害額定之，非以標的物之價值
    或其債權額為依據（最高法院91年度台抗字第429號裁定參
    照）。
二、經查本件相對人聲請強制執行聲請人財產，經本院101 年度
    司執字第58943 號強制執行受理並持續扣薪在案（下稱系爭
    執行案件）。聲請人前以積欠之債務已清償完畢為由，聲請
    系爭執行案件停止扣薪，然為相對人所否認，並具狀稱聲請
    人尚有債務餘額新臺幣（下同）351,526元未清償，是聲請
    人在系爭執行案件可能遭持續執行之債權額應為新臺幣（下
    同）351,526元，業經本院調閱系爭執行案件查核無誤。而
    聲請人已依強制執行法第14條第1 項之規定提起債務人異議
    之訴，復經調閱本院111 年度雄簡字第799號債務人異議之
    訴（下稱系爭訴訟事件）卷宗確認屬實，則聲請人聲請停止
    執行，於法尚無不合。又本件聲請人所提起之系爭訴訟事件
    事件，係為不得上訴三審之案件，參考各級法院辦案期限實
    施要點規定，第一審、第二審簡易程序審判案件之期限分別
    為10個月、2 年，共計2 年10個月，爰參酌上開情事，預估
    本件債務人異議之訴事件獲准停止執行，致相對人因系爭執
    行事件停止執行，致受償時間延宕，而受有相當於遲延利息
    之損害約為49,794元（計算式：351,526元×5%×2 年10月＝49
    ,793.6元，小數點以下四捨五入），兼參酌目前市場貨幣價
    值短期之波動因素，或其他預期利益，認聲請人以50,000元
    為相對人供擔保停止執行較為適當。
三、依強制執行法第18條第2項，裁定如主文。 
中　　華　　民　　國　　111 　年　　5 　　月　　4 　　日
                  高雄簡易庭  法　官  謝宗翰
以上正本係照原本作成。
如對本裁定抗告須於裁定送達後10日內向本院提出抗告狀，並繳
納裁判費新台幣1,000元。　　　　　　　　
中　　華　　民　　國　　111 　年　　5 　　月　　4 　　日
                              書記官  許弘杰